# 有关递延所得税资产的问题

提问人：xuzhenm 时间：2017-05-08 23:18:50
陈版:您好，请教您一个问题，我看有些例题中，说符合合并层面确认递延所得税资产的条件，那在合并层面，确认递延所得税资产的条件是什么?

回答人：chenyiwei
基本原则与单体层面确认递延所得税资产的条件是相同的。但在合并报表层面，因为会计主体与纳税主体不一致，所以要特别关注“可预见的未来有足够多的应纳税所得额”这一点仅限于标的资产所在的纳税主体（母公司或特定子公司）在可预见的未来有足够多的应纳税所得额，合并范围内其他纳税主体的状况与之无关。